# 平台公司之间无偿划转股权的账务处理

提问人：二月 风 筝 时间：2022-06-20 23:05:51
陈版，请教一个长期股权投资问题。某县所属两个平台公司，分别为A集团和B集团。 2020 年根据县政府文件，将A集团所属C公司无偿划拨给B集团。无偿划拨时，A集团对C公司持股比例为100%，投资成本为1.8亿元，C公司账面净资产为负 100 万元。A集团购买C公司时，C公司净资产为负 1 万元，评估价值 8000 万元，购买价款1.8亿元。在B公司合并报表中因购买C公司产生商誉 1 亿元及待开发土地评估增值0.8亿元。问题：B集团取得无偿划拨的C公司时入账价值如何确定？
个人理解：该事项适用同一控制下的企业合并的原则进行处理，根据《企业会计准则第 2 号-长期股权投资》应用指南“同一控制下企业合并形成的长期股权投资，合并方以支付现金、转让非现金资产或承担债务方式作为合并对价的，应当在合并日按照所取得的被合并方在最终控制方合并财务报表中的净资产的账面价值的份额作为长期股权投资的初始投资成本。被合并方在合并日的净资产账面价值为负数的，长期股权投资成本按零确定，同时在备查簿中予以登记。如果被合并方在被合并以前，是最终控制方通过非同一控制下的企业合并所控制的，则合并方长期股权投资的初始投资成本还应包含相关的商誉金额。因此，B集团在单体报表中取得C公司的入账价价值为 9900 万元（ 10000 万元-100万元）。会计分录为：借：长投 9900 贷：资本公积 9900 。
同时B集团在合并报表层面确认的存货增值部分价值，借：存货 8000 万元，贷：资本公积 8000 万元。陈版，上述处理方式是否正确，请指教。谢谢！！！

回答人：chenyiwei
B对于取得C的长期股权投资成本应为C的各项资产（含商誉）、负债在A合并报表层面的账面价值。因此，需要确定此处的“C公司账面净资产为负 100 万元”是C公司自身报表中的账面价值？
是否包含了 8000 万元的土地增值？经过多年运营及减值后，这些商誉和土地增值在A的合并报表层面还剩下多少？

提问人：二月 风 筝 时间：2022-06-22 13:45:02
陈版，C公司系房地产开发企业，账面净资产为负 100 万元主要是原因为楼盘正在建设初期，故C公司自身报表的账面价值为 100 万元，此部分未包含 8000 万元的土地评估增资和商誉减值等，在A公司合并报表层面对C公司（含商誉和土地增值部分）价值为 17900 万元，那么在B公司取得C公司股权时单体报表确认的长期股权投资是否是 18000 万元-100万元=17900万元呢。

回答人：chenyiwei
是。